# 股东豁免公司债务的会计处理

提问人：1226829524 时间：2022-07-17 17:01:19
老师您好：
目前在承接一家上市公司的收购业务，具体如下：
1 、 以 2022 年 3 月 31 日为基准日，确定股权收购对价。审计结束后，被收购公司应付原股东债务 1900 万元（主要为个人股东个人户收取的销售货款，最终回流至公司所形成），收购基准日未做任何账务处理。
2 、 2022 年 5 月 15 日，收购方新股东与老股东约定为股权交割日，工商变更日为 2022 年 5 月 12 日。
3 、收购方委托项目组对 2022 年 3 月 31 日至 2022 年 5 月 15 日的损益情况进行审计。
4 、 2022 年 3 月 31 日至 2022 年 5 月 15 日审计期间，被收购公司老股东出具债务豁免协议，约定将被收购公司应付老股东债务 1900 万元中的 900 万元，转至资本公积。并出具股东、被收购公司签章的协议（新股东未有签章）
问题如下：
1 、此时的应付老股东的债务豁免行为，是不是应该调整至3.31基准日执行更为恰当；
2 、如果是在 2022 年 3 月 31 日至 2022 年 5 月 15 日审计期间确认老股东的债务豁免行为，此时是不是应该有新股东的参与才更为恰当（原因为：基准日股权对价已确定，相当于新老股东都认可了对老股东的债务 1900 万元，并且双方约定的对价基准日 为3.31，过渡期对被收购公司的重大调整都会影响新股东的权益，因此需要新股东确认才能避免争议）
麻烦老师给指导下，我这样理解对不对，需要老师您给分析下法律层面、股权层面的具体理论
多谢您了。

回答人：chenyiwei
1 、“审计结束后，被收购公司应付原股东债务 1900 万元（主要为个人股东个人户收取的销售货款，最终回流至公司所形成）”，这种情况表明被收购公司将该 1900 万元作为负债挂账很可能并不合理，而应还原前期的销售收入和成本，进行差错更正处理。相应地，也就不应简单地依据债务豁免协议将该 1900 万元或其一部分转入资本公积。
2 、该笔款项的处理，建议新老股东共同参与和确认，由新股东、老股东、被收购公司三方签订补充协议予以明确。